【裁判字號】    97,易,1956
【裁判日期】    971204
【裁判案由】    竊盜
【裁判全文】
臺灣彰化地方法院刑事判決              97年度易字第1956號
公  訴  人  臺灣彰化地方法院檢察署檢察官
被      告  丁○○
            乙○○
                    號
上列被告等因竊盜案件，經檢察官提起公訴（97年度偵字第9556
號），本院判決如下：
    主  文
丁○○、乙○○共同攜帶兇器竊盜，各處有期徒刑陸月，扣案之
Y 字型扳手壹支及L 型扳手貳支均沒收；又共同攜帶兇器竊盜，
未遂，各處有期徒刑肆月，扣案之Y 字型扳手壹支及L 型扳手貳
支均沒收。主刑部分各應執行有期徒刑玖月，均緩刑參年。扣案
之Y 字型扳手壹支及L 型扳手貳支均沒收。
    犯罪事實
一、丁○○意圖為自己不法之所有，於民國97年10月18日凌晨2
    時10分許，夥同具有上開犯意聯絡之乙○○，由乙○○騎乘
    車牌號碼N9D －088 號重型機車搭載丁○○，前往彰化縣彰
    化市○○里○○街30號前，分持客觀上可能對人之生命、身
    體、安全造成傷害，足供兇器使用之L 型扳手2 支及Y 字型
    扳手1 支，共同竊取丙○○所有車牌號碼G6B －093 號重型
    機車後方避震器1 支（另1 支螺絲已卸下，但尚未取出），
    得手後將上開避震器放置於乙○○上開機車腳踏板上，又再
    意圖為自己不法所有，共同以相同方式下手拆卸甲○○所有
    車牌號碼3FB －186 號重型機車後方避震器，惟於2 人將甲○○上開機車後方2 支避震器螺絲鬆開，尚未及取下之際，
    旋為巡邏員警發覺而當場查獲，並扣得機車避震器1 支（已
    發還），以及乙○○所有之L 型扳手2 支及Y 字型扳手1 支
    。
二、案經丙○○及甲○○訴由彰化縣警察局彰化分局報請臺灣彰
    化地方法院檢察署檢察官偵查起訴。
    理  由
一、本案被告所犯係屬刑事訴訟法第376 條第2 款所列之刑法第
    321 條第1 項之加重竊盜罪，本院爰依同法第284 條之1 之
    規定行獨任審判。次按被告以外之人於審判外之陳述，雖不
    符刑事訴訟法第159 條之1 至第159 條之4 之規定，而經當
    事人於審判程式同意作為證據，法院審酌該言詞陳述或書面
    陳述作成時之情況，認為適當者，亦得為證據。當事人、代
    理人或辯護人於法院調查證據時，知有第159 條第1 項不得
    為證據之情形，而未於言詞辯論終結前聲明異議者，視為有
    前項之同意，刑事訴訟法第159 條之5 定有明文。查本案全
    部卷證，公訴人、被告均不爭執其證據能力，本院復衡以該
    等供述證據作成時之情況，應為適當，是可認後述所引用證
    據之證據能力均無疑義，合先敘明。
二、上揭犯罪事實，業據被告丁○○及乙○○坦承不諱，核與告
    訴人丙○○及甲○○警詢證述之情節相符，並有被害人立據
    之贓物認領保管單1 紙、車籍查詢基本資料詳細畫面2 張及
    照片14張在卷可稽，復有L 型扳手2 支及Y 字型扳手1 支扣
    案可資佐證，足認被告丁○○等2 人自白與事實相符。又被
    告等於本院審理時供稱：欲將竊得之機車避震器裝設於自己
    之機車上供己使用等語（見本院97年11月20日審判筆錄），
    足見被告丁○○2 人確有為自己不法所有之意圖甚明。綜上
    ，本案事證明確，被告丁○○、乙○○上開竊盜犯行，洵堪
    認定。
三、按刑法第321 條第1 項第3 款之攜帶兇器竊盜罪，係以行為
    人攜帶兇器竊盜為其加重條件，此所謂兇器，其種類並無限
    制，凡客觀上足對人之生命、身體、安全構成威脅，具有危
    險性之兇器均屬之，且祇須行竊時攜帶此種具有危險性之兇
    器為已足，並不以攜帶之初有行兇之意圖為必要（最高法院
    79年臺上字第5253號判例參照）。查被告持以行竊之L 型扳
    手及Y 字型扳手，均為金屬材質，質地堅硬，且有相當之重
    量，有照片2 張附卷可稽，以之刺戳、擊打人體，均能對人
    之生命、身體安全造成危險，均屬刑法上之兇器無疑，是核
    被告丁○○、乙○○所為，均係犯刑法第321 條第1 項第3
    款攜帶兇器加重竊盜罪，及同法條第1 項第3 款、第2 項攜
    帶兇器加重竊盜未遂罪。被告2 人就上開2 次竊盜犯行，有
    犯意聯絡及行為分擔，均為共同正犯。又被告等就竊取甲○○機車避震器部分已著手於竊盜犯罪行為之實行，惟未生竊
    得財物之犯罪結果，屬未遂犯，爰依刑法第25條第2 項規定
    ，按既遂犯之刑減輕之。再按所謂接續犯，係指數行為於同
    時同地或密切接近之時地實施，侵害同一之法益，各行為之
    獨立性極為薄弱，依一般社會健全觀念，在時間差距上，難
    以強行分開，在刑法評價上，以視為數個舉動之接續施行，
    合為包括之一行為予以評價，較為合理，而為包括之一罪，
    最高法院86年著有臺上字第3295號判例可資參照。亦即以單
    一之犯意，單一行為之數個舉動，接續進行同一犯罪，在犯
    罪完成以前，其各個舉動均屬犯罪行為之一部，而接續地侵
    害同一人之同一法益，始得謂係接續犯，如係數個犯罪行為
    ，時間上先後次序可分，所侵害者乃非同一人管領之個別數
    法益，則各行為間自均可獨立成罪，不得論以接續犯，故多
    次之竊行，除被竊之客體在客觀上可視為屬於同一監督權範
    圍外，須侵害同一之法益，且各行為之獨立性極為薄弱，依
    一般社會健全觀念，在時間差距上，難以強行分開，始足成
    立接續犯（臺灣高等法院臺中分院97年度上訴字第803 號判
    決意旨參照），查被告丁○○2 人上開2 次行竊行為，雖時
    空密接，然各該財物所有權歸屬不同被害人，侵害法益不同
    ，且行竊地點為路邊，亦非屬同一監督權範圍，被告丁○○
    復於偵查中復供稱係拆卸完第1 輛機車避震器後，始又另行
    起意拆卸第2 輛機車之避震器等語，足認被告丁○○等2 人
    上開2 次犯行，均係基於各別之犯意而為之，應屬獨立可分
    ，難認係接續犯，其所犯上開2 次竊盜犯行，犯意各別，行
    為互殊，侵害法益亦異，顯係基於各別犯意而為之，應予分
    論併罰。爰審酌被告丁○○等2 人正值壯年，竟均不思循正
    當途徑獲取財物，反因貪念任意竊取他人財物，影響他人財
    產權，所為誠屬不該，惟念渠等犯後坦承犯行，態度尚佳，
    又已與被害人等達成和解，賠償損失，有彰化縣彰化市調解
    委員會調解書2 紙附卷可憑，暨考量渠等生活狀況、智識程
    度、行竊手段及竊得物品價值，又竊得之贓物已經被害人領
    回，有贓物認領保管單1 紙在卷可參等一切情狀，分別量處
    如主文所示之刑，並定渠等之應執行刑。末查被告丁○○、
    乙○○前均未曾因故意犯罪受有期徒刑以上刑之宣告，此有
    臺灣高等法院被告前案紀錄表、臺灣彰化地方法院檢察署刑
    案資料查註紀錄表各1 份在卷可考，渠等因一時失慮，致罹
    刑典，經此偵審程序與論罪科刑之教訓後，當知所警惕，信
    無再犯之虞，本院認所宣告之刑，以暫不執行為適當，爰依
    刑法第74條第1 項第1 款之規定，併各予宣告緩刑3 年，以
    啟自新。又扣案之L 型扳手2 支及Y 字型扳手1 支，係被告
    乙○○所有，供渠等共犯本案竊盜犯行所用之物，業據被告
    2 人於本院審理時供述在卷，爰依刑法第38條第1 項第2款
    之規定宣告沒收。
據上論斷，應依刑事訴訟法第299 條第1 項前段，刑法第28條、
第321 條第1 項第3 款、第2 項、第25條第2 項、第51條第5 款
、第74條第1 項第1 款、第38條第1 項第2 款，判決如主文。
本案經檢察官余建國到庭執行職務。
中    華    民    國    97    年    12    月    4     日
                  刑事第七庭    法      官  胡宜如
以上正本證明與原本無異。
如不服本判決應於收受判決後10日內向本院提出上訴書狀，並應
應敘述具體理由。其未敘述上訴理由者，應於上訴期間屆滿後20
日內向本院補提理由書（均須按他造當事人之人數附繕本）「切
勿逕送上級法院」。
告訴人或被害人對於判決如有不服具備理由請求檢察官上訴者，
其上訴期間之計算係以檢察官收受判決正本之日期為準。
中    華    民    國    97    年    12    月    4     日
                                書  記  官  蕭秀吉
附錄本案論罪科刑法條：
中華民國刑法第321條
犯竊盜罪而有左列情形之一者，處六月以上、五年以下有期徒刑
：
一、於夜間侵入住宅或有人居住之建築物、船艦或隱匿其內而犯
    之者。
二、毀越門扇、牆垣或其他安全設備而犯之者。
三、攜帶兇器而犯之者。
四、結夥三人以上而犯之者。
五、乘火災、水災或其他災害之際而犯之者。
六、在車站或埠頭而犯之者。
前項之未遂犯罰之。


司法院資訊處製作；財團法人民間司法改革基金會備份。
